【裁判字號】    99,交附,13
【裁判日期】    990609
【裁判案由】    過失傷害
【裁判全文】
臺灣高雄地方法院刑事附帶民事訴訟判決  99年度交附字第13號
原      告  丙○○○
被      告  乙○○
            甲○○
上被告等因本院98年度交易字第125 號過失傷害案件，經原告提
起附帶民事訴訟，本院判決如下：
    主  文
原告之訴及假執行之聲請均駁回。
    事  實
一、原告起訴主張：甲○○於民國98年2 月11日下午4 時，在高
    雄市○○○路176 號芩雅國中前由東向西行走，本應注意在
    人行道上行走，竟疏未注意而貿然走在慢車道上，復因前方
    有接送學生下課之機車停在慢車道上等候擋住去路，而向左
    偏移行走，適丙○○○騎腳踏車沿四維三路慢車道由東向西
    行駛，亦行經甲○○之身旁而與甲○○擦撞，致丙○○○向
    左偏移倒地，此時乙○○騎ＸＷＳ─926 號機車亦沿四維三
    路由東向西行駛，行經丙○○○之後方，本應注意隨時警戒
    前方，與前車保持安全距離，竟疏未注意貿然行駛，以致閃
    煞不及，撞及倒地之丙○○○，造成丙○○○左手挫傷、左
    前額血腫及雙膝擦挫傷。爰依民法第184 條第1 、2 項、第
    185 條第1 項、第193 條第1 項及第195 條第1 項之侵權行
    為規定，請求被告二人連帶負賠償責任，並聲明：（一）被
    告二人應連帶給付原告新台幣58萬1,480 元及自起訴狀繕本
    送達翌日起至清償日止，按年息百分之五計算之利息。（二
    ）願供擔保，請准假執行。
二、被告乙○○則以：本件原告倒地成傷，與被告乙○○駕駛機
    車之行為無涉，並無因果關係，原告請求實無理由等語資為
    辯論。並聲明：（一）原告之訴及假執行之聲請均駁回。（
    二）如受不利判決願供擔保請准免為假執行。被告甲○○未
    為任何聲明或陳述，亦未提出任何書狀。
    理  由
一、按因犯罪而受損害之人，於刑事訴訟程序得附帶提起民事訴
    訟，對於被告及依民法負賠償責任之人，請求回復其損害；
    又刑事訴訟諭知無罪之判決者，應以判決駁回原告之訴，刑
    事訴訟法第487條第1項及第503條第1項前段分別定有明文。
二、本件被告乙○○、甲○○被訴過失傷害案件，業經本院98年
    度交易字第125 號刑事判決諭知無罪在案，依照上開說明，
    原告之訴，自應予以駁回。又原告之請求既經駁回，其假執
    行之聲請，亦失所附麗，應併予駁回。
據上論結，依刑事訴訟法第503 條第1 項前段，判決如主文。
中    華    民    國    99    年    6     月    9     日
                  交通法庭  審判長法  官  黃建榮
                                  法  官  王品惠
                                  法  官  楊珮瑛
以上正本證明與原本無異。
本判決非對於刑事訴訟之判決有上訴時不得上訴。
如不服本判決應於收受本判決後10日內向本院提出上訴書狀，並
應敘述具體理由，如未敘述上訴理由者，應於上訴期間屆滿後20
日內補提理由書狀於本院（均須按他造當事人之人數附繕本）「
切勿逕送上級法院」。
中    華    民    國    99    年    6     月    9     日
                                  書記官  郭南宏

司法院資訊處製作；財團法人民間司法改革基金會備份。
